---
title: "Estadísticas PDH"
author: "Roberto Carcache"
date: "March 1, 2020"
output: word_document
---

```{r setup, include=FALSE}
knitr::opts_chunk$set(echo = TRUE)
```

Primero se va a efectuar una recodificación de los datos, en donde el grupo de tratamiento será marcado como 1 y el grupo de control será marcado como 0:

```{r}
library(readxl)
PDH <- read_excel("~/Work/Consultorías/AAS-John Jay/Equipos Guatemala/P8_Febrero 2020/Base PDH_final.xlsx", sheet = "final")
#Vamos a comenzar con el grupo de tratamiento/control
grupo <- NULL
grupo[PDH$`Tipo expediente`=="Tratamiento"]=1
grupo[PDH$`Tipo expediente`=="Control"]=0
PDH <- cbind.data.frame(PDH,grupo)
#Ahora a realizar algunas pruebas de medias 
tratamiento <- PDH[PDH$grupo==1, ]
control <- PDH[PDH$grupo==0, ]
```

## Variable 1: Fecha de notificación de resolución 
Primero se va a realizar una prueba t para la notificación de resolución. En la primera prueba se recodificó la variable en donde 1, indica una notificación y 0 indica que no hubo una notificación
```{r}
t.test(control$Notificacion, tratamiento$Notificacion, alternative = c("two.sided"),
       paired = F, var.equal=F)
```
**Lectura: no se rechaza la hipótesis nula, no hay una diferencia significativa en las medias**

Ahora se va a realizar la prueba t para la notificación de resolución con la codificación original: 
```{r}
t.test(control$`FECHA de notificación de resolución`, 
       tratamiento$`FECHA de notificación de resolución`, alternative = c("two.sided"),
       paired = F, var.equal=F)
```
**Lectura: no se rechaza la hipótesis nula, no hay una diferencia significativa en las medias**


## Variable 2: Fecha de solicitud de informe circunstanciado
Primero se va a realizar una prueba t para la solicitud de informe. En la primera prueba se recodificó la variable en donde 1, indica una solicitud y 0 indica que no hubo una solicitud
```{r}
t.test(control$Solicitud_inforcircuns, tratamiento$Solicitud_inforcircuns, alternative = c("two.sided"),paired = F, var.equal=F)
```
**Lectura: no se rechaza la hipótesis nula, no hay una diferencia significativa en las medias**

Ahora se va a realizar la prueba t para la solicitud de informe con la codificación original: 
```{r}
t.test(control$`FECHA de solicitud de informe circunstanciado`, 
       tratamiento$`FECHA de solicitud de informe circunstanciado`,
       alternative = c("two.sided"),paired = F, var.equal=F)
```
**Lectura: Solo se rechaza la hipótesis nula a un 90%**


## Variable 3: Fecha de solicitud de informe circunstanciado
Primero se va a realizar una prueba t para el informe circunstanciado. En la primera prueba se recodificó la variable en donde 1, indica un informe y 0 indica que no hubo un informe. 
```{r}
t.test(control$Informe_cirucunstancia, tratamiento$Informe_cirucunstancia, alternative = c("two.sided"),
       paired = F, var.equal=F)
```
**Lectura: no se rechaza la hipótesis nula, no hay una diferencia significativa en las medias**

Ahora se va a realizar la prueba t para la fecha del informe circumstanciado con la codificación original: 
```{r}
t.test(control$`FECHA del informe cinrcunstanciado (respuesta recibida)`, 
       tratamiento$`FECHA del informe cinrcunstanciado (respuesta recibida)`,
       alternative = c("two.sided"),paired = F, var.equal=F)
```
**Lectura: no se rechaza la hipótesis nula, no hay una diferencia significativa en las medias**